【裁判字號】    97,簡上,320
【裁判日期】    970617
【裁判案由】    傷害等
【裁判全文】
臺灣板橋地方法院刑事判決             97年度簡上字第320號
公  訴  人  臺灣板橋地方法院檢察署檢察官
上  訴  人
即  被  告  甲○○
上列上訴人因傷害等案件，不服本院中華民國97年2 月27日第一
審簡易判決（97年度簡字第24號，聲請簡易判決處刑案號：96年
度偵字第21917 號），本院管轄第二審之合議庭判決如下：
    主      文
上訴駁回。
    事實及理由
一、本案經本院審理結果，認第一審判決以被告甲○○所為係犯
    刑法第277 條第1 項之傷害罪、同法第354 條之毀損罪，依
    刑事訴訟法第449 條第1 項前段、第3 項，刑法第277 條第
    1 項、第354 條、第55條、第41條第1 項前段，刑法施行法
    第1 條之1 之規定，並審酌被告犯罪之動機、目的、手段、
    告訴人二人所受傷勢及上開3FW-058 號機車損壞程度及被告
    犯後否認犯行，迄未與告訴人達成和解賠償損害等一切情狀
    ，量處拘役40日，並諭知易科罰金之折算標準，其認事用法
    及量刑均屬妥適，應予維持，並引用第一審簡易判決書記載
    之事實、理由及證據（詳如附件）。
二、被告上訴雖否認犯行，辯稱：伊並無動手打告訴人二人，亦
    未踹告訴人之機車，係因要拉安全帽，告訴人緊張，機車才
    不小心倒地云云。惟查：被告如何於前揭時、地傷害告訴人
    二人之身體，並損壞告訴人乙○○所有之機車車頭外殼等情
    ，業經告訴人二人於警詢及偵查中指述綦詳，並有告訴人二
    人受有上開傷害之診斷證明書2 紙及機車損壞之照片3 幀附
    卷可稽（見偵查卷第11、12、15頁），且證人即被告之友人
    劉明杰於警詢及偵查中亦供稱：被告因行車糾紛與告訴人乙
    ○○發生口角，並相互拉扯，當時告訴人乙○○之機車有倒
    下去等語，再參以被告於警詢時亦自承：當時有下車與告訴
    理論，並與告訴人相互拉扯之情，復於偵查中供承：當時有
    踹對方機車等語，再佐以告訴人乙○○、丙○○所受傷勢分
    別為「頸部擦傷、左前臂挫傷」及「右小腿挫傷及左手挫傷
    、擦傷」，此有卷附之前揭診斷證明書可佐，核與渠等指述
    遭被告之拉扯傷害行為，因而所受之傷勢大致相符，顯見告
    訴人二人之指述，確實信有而徵，堪予採信，足認被告確有
    傷害告訴人二人及毀損告訴人乙○○之機車車頭外殼無疑。
    是被告上開所辯，無非事後卸責之詞，殊無可採。
三、從而，原審予以論罪科刑，其認事用法並無違誤，量刑亦屬
    妥適，被告上訴空言否認犯行，為無理由，應駁回其上訴。
據上論斷，應依刑事訴訟法第455 條之1 第1 項、第3 項、第36
8 條、第373 條，判決如主文。
本案經檢察官郭季青到庭執行職務。
中    華    民    國    97    年    6     月    17    日
                  刑事第十九庭  審判長法  官  許必奇
                                      法  官  曾正耀
                                      法  官  鄧雅心
以上正本證明與原本無異。
本判決不得上訴。
                                      書記官  王小芬
中    華    民    國    97    年    6     月    17    日
附件：


司法院資訊處製作；財團法人民間司法改革基金會備份。
